【裁判字號】    99,審易,5216
【裁判日期】    991229
【裁判案由】    毒品危害防制條例
【裁判全文】
臺灣高雄地方法院刑事判決            99年度審易字第4078號
公  訴  人  臺灣高雄地方法院檢察署檢察官
被      告  潘振達
上列被告因違反毒品危害防制條例案件，經檢察官提起公訴（99
年度毒偵字第4589號、99年度偵字第33780 號），被告於本院審
理中為有罪之陳述，經裁定依簡式審判程序審理，並判決如下：
    主  文
潘振達施用第二級毒品，累犯，處有期徒刑肆月，如易科罰金，
以新臺幣壹仟元折算壹日；又施用第二級毒品，累犯，處有期徒
刑肆月，如易科罰金，以新臺幣壹仟元折算壹日；又持有第二級
毒品，累犯，處有期徒刑月，如易科罰金，以新臺幣壹仟元折
算壹日，扣案之甲基安非他命貳包（毛重分別為零點貳公克、零
點公克及含甲基安非他命之包裝袋貳個），均沒收銷燬之。應
執行有期徒刑玖月，如易科罰金，以新臺幣壹仟元折算壹日，扣
案之甲基安非他命貳包（毛重分別為零點貳公克、零點公克及
含甲基安非他命之包裝袋貳個），均沒收銷燬之。
    事  實
一、潘振達前因施用毒品案件，經本院以民國97年度審毒聲字第
    62號裁定送觀察勒戒後，因無繼續施用毒品傾向，於97年4
    月22日執行完畢釋放，並經臺灣高雄地方法院檢察署檢察官
    於同日以97年度毒偵字第1178號為不起訴處分確定。另前因
    犯搶奪案件，經本院以95年度訴字第3070號判處有期徒刑10
    月確定，嗣經本院以96年度聲減字第4062號裁定減刑為有期
    徒刑5 月確定。另因再犯搶奪案件，經本院以96年度訴字第
    5185號判決判處有期徒刑1 年確定。上開各罪之刑接續執行
    ，於98年6 月22日縮刑期滿執行完畢。猶不知戒絕毒癮，明
    知甲基安非他命係毒品危害防制條例第2 條第2 項第2 款所
    明定之第二級毒品，不得持有、施用，復基於施用第二級毒
    品甲基安非他命之犯意，（一）於99年6 月18日某時（不含
    受公權力拘束之期間），在其位於高雄市○○區○○路70號
    7 樓住處內，以將甲基安非他命置入玻璃球燒烤，待產生煙
    霧後，吸食煙霧之方式，施用第二級毒品甲基安非他命1 次
    。嗣於99年6 月18日晚間11時5 分許，在高雄市○○區○○
    路與龍德路口，因形跡可疑經警盤查，並得其同意採集尿液
    送驗，檢驗結果呈甲基安非他命陽性反應。（二）於99年9
    月3 日某時（不含受公權力拘束之期間），在前揭處所，以
    前揭方式，施用第二級毒品甲基安非他命1 次；另基於持有
    第二級毒品甲基安非他命之犯意，於99年9 月3 日下午4 時
    許，在高雄縣鳳山市○○路上「紅寶」網咖內，以新臺幣（
    下同）1,000 元之價格，向某真實姓名、年籍不詳之綽號「
    寶仔」之成年男子，購入第二級毒品甲基安非他命2 包，而
    予以持有。嗣於同年9 月3 日晚間8 時30分許，在高雄市○
    ○區○○路70號前，因形跡可疑為警攔查，並當場扣得前揭
    未及施用之第二級毒品甲基安非他命2 包（毛重分別為零點
    貳公克、零點公克及含甲基安非他命難以析離，應一併視
    為毒品之包裝袋2 個），經得其同意採集尿液送驗，檢驗結
    果呈甲基安非他命陽性反應，而知上情。
二、案經高雄市政府警察局鼓山分局及高雄市政府警察局移送臺
    灣高雄地方法院檢察署檢察官偵查起訴。
    理  由
一、本件被告潘振達所犯均係死刑、無期徒刑、最輕本刑為3 年
    以上有期徒刑以外之罪，其於審理中，就被訴事實均為有罪
    之陳述，經本院告知簡式審判程序之旨，並聽取檢察官及被
    告之意見後，裁定進行簡式審判程序，合先敘明。
二、上開事實，業據被告於警詢、偵訊及本院審理中坦白承認（
    見警二卷第3 頁、偵二卷第17頁、本院審易4078卷第68頁反
    面、本院審易5216卷第19頁反面）。另被告持有第二級毒品
    甲基安非他命部分，有高雄市政府警察局保安警察大隊扣押
    筆錄暨扣押物品目錄表、查獲毒品初步鑑驗報告書及照片在
    卷可考（見警二卷第12至14頁、第16至18頁），是被告持有
    第二級毒品甲基安非他命之事實，洵堪認定。又被告2 次施
    用第二級毒品甲基安非他命之部分，經警2 次採集其尿液送
    高雄市立凱旋醫院檢驗結果，被告尿液均呈甲基安非他命陽
    性反應，有高雄市政府警察局鼓山分局99年查獲毒品案件嫌
    疑人尿液代碼- 姓名對照登記表、高雄市政府警察局保安警
    察大隊迅雷中隊偵辦毒品危害防制條例嫌疑人尿液採證代碼
    對照表、高雄市立凱旋醫院濫用藥物尿液檢驗報告2 份可稽
    （見偵一卷第6 至7 頁、警二卷第21頁、偵二卷第31頁）。
    爰審酌：（一）氣相層析質譜儀（GC／MS）乃目前就藥物篩
    檢結果必須進一步確認時最常採用之確認方法，因此在良好
    的操作條件之下，以氣相層析質譜儀作藥物及其代謝物之定
    性及定量分析，幾乎不會有偽陽性反應產生，業經行政院國
    軍退除役官輔導委員會台北榮民總醫院於83年4 月7 日以（
    83）北總內字第03059 號函示明確。（二）而甲基安非他命
    經口服投與後約百分之70於24小時內自尿中排出，約百分之
    90於96 小 時內自尿中排出，且甲基安非他命成分之檢出與
    其投與方式、投與量、個人體質、採尿時間與檢測儀器之精
    密度等諸多方式有關，因此僅憑尿液中呈甲基安非他命陽性
    反應，並無法確實推算吸食時間距採集時間之長短，惟依上
    述資料推斷，最長不會超過4 日即96小時，亦經行政院衛生
    署藥物食品檢驗局81年2 月8 日81藥檢一字第001156號函示
    明確。從而，被告尿液經以氣相層析質譜儀鑑驗後，結果均
    呈甲基安非他命陽性反應，已如前述，是依前開函示意旨，
    被告自白核與事實相符。又被告前因施用毒品案件，經本院
    以97年度審毒聲字第62號裁定送觀察勒戒後，因無繼續施用
    毒品傾向，於97年4 月22日執行完畢釋放，並經臺灣高雄地
    方法院檢察署檢察官於同日以97年度毒偵字第1178號為不起
    訴處分確定之事實，有臺灣高等法院被告前案紀錄表在卷可
    憑。是被告於上開觀察勒戒執行完畢釋放後5 年內，再犯
    本件2 次施用甲基安非他命之犯行，均應依法論科。從而，
    本案事證明確，被告犯行堪予認定。
三、核被告所為，係犯毒品危害防制條例第10條第2 項之施用第
    二級毒品罪（2 罪）及同條例第11條第2 項持有第二級毒品
    罪。起訴書業已載明被告持有甲基安非他命而遭查獲之事實
    ，僅係漏引犯罪法條，本院自應一併審理之。被告持有第二
    級毒品之行為（指99年6 月18日、99年9 月3 日施用甲基安
    非他命時之持有行為），均已為其後施用之高度行為所吸收
    ，均不另論罪。被告所犯前揭3 罪，犯意各別、行為互殊，
    應分論併罰。又被告曾因如事實欄所示犯行，經法院判決如
    事實欄所示罪刑確定，於98年6 月22日縮刑期滿執行完畢之
    事實，此有前開前案紀錄表可佐，是其5 年以內故意再犯本
    件有期徒刑以上之3 罪，均為累犯，各應依刑法第47條第1
    項規定，均加重其刑。爰審酌被告前經觀察勒戒執行完畢後
    ，猶不思戒除毒癮，顯見其並無堅定戒癮之意志，且未經許
    可無故持有第一級毒品，行為顯有可議之處，惟念其行為尚
    未危害他人及其犯後終能坦承犯行，態度尚可，持有毒品之
    數量不多等一切情狀，分別量處如主文所示之刑。並衡酌其
    學歷為國中畢業、家境小康等情（見警卷調查筆錄受詢問人
    欄之記載），諭知如主文所示易科罰金之折算標準，並依刑
    法第51條第5 款、第41條第8 項規定，定其應執行之刑及易
    科罰金之折算標準，以資警惕。扣案之甲基安非他命2 包（
    毛重分別為0.2 公克、0.3 公克及內含與甲基安非他命難以
    析離，應一併視為毒品之包裝袋2 個），均係查獲之毒品，
    ，是不問屬於犯人與否，依毒品危害防制條例第18條第1項
    前段規定，諭知沒收銷燬。
據上論斷，應依刑事訴訟法第273 條之1 第1 項、第299 條第1
項前段，毒品危害防制條例第10條第2 項、第11條第2 項、第18
條第1 項前段，刑法第11條、第41條第1 項前段、第8 項、第47
條第1 項、第51條第5 款，判決如主文。
本案經檢察官王兆琳到庭執行職務。
中    華    民    國    99    年    12    月    29    日
                    刑事第十庭  法  官  方錦源
以上正本證明與原本無異。
如不服本判決應於收受本判決後10日內向本院提出上訴書狀，並
應敘述具體理由，如未敘述上訴理由者，應於上訴期間屆滿後20
日內補提理由書狀於本院（均須按他造當事人之人數附繕本）「
切勿逕送上級法院」。
中    華    民    國    99    年    12    月    29    日
                                書記官  黃勤涵
附錄本判決論罪之法條：
毒品危害防制條例第10條第2 項：
施用第二級毒品者，處3 年以下有期徒刑。
毒品危害防制條例第11條第2 項：
持有第二級毒品者，處2 年以下有期徒刑、拘役或新臺幣3 萬元
以下罰金。

司法院資訊處製作；財團法人民間司法改革基金會備份。
